【裁判字號】    91,交聲,133
【裁判日期】    920226
【裁判案由】    聲明異議
【裁判全文】
臺灣屏東地方法院交通事件裁定                    九十一年度交聲字第一三三號
    異  議  人
    即受處分人  甲○○
右列受處分人因違反道路交通管理處罰條例案件，對於交通部公路總局屏東監理站九
十一年十一月十一日所為之處分（屏監稽違車字第八二－Ｂ00000000號、第
八二－Ｂ00000000號），聲明異議，本院裁定如左：
    主  文
異議駁回。
    理  由
一、異議意旨略以：異議人甲○○於民國九十一年四月十七日二十三時十五分時，與
    賴信凱、賴玉雯二人在屏東市○○路二二六號旁販賣炸香雞排，異議人所有之Ｖ
    Ｌ－○九五九號自小客車則停放在屏東市○○路上，異議人既未駕駛該車外出，
    該車亦無借人使用，員警於案發時光線不足之情況下，記下加速逃逸並闖紅燈之
    違規車輛車牌號碼及車型資料，其精準度及明確性可議，僅憑主觀認定並無證據
    而逕行舉發裁處，顯有違誤，爰依法聲明異議等語。
二、按汽車行駛於道路上，其汽車駕駛人或前座乘客未繫安全帶者，處駕駛人新台幣
    一千五百元罰鍰；汽車駕駛人，行經有燈光號誌管制之交岔路口闖紅燈者，處新
    台幣一千八百元以上五千四百元以下罰鍰；又汽車駕駛人，駕駛汽車有違反本條
    例之行為，經交通勤務警察或依法令執行交通稽查任務人員制止時，不聽制止或
    拒絕停車接受稽查而逃逸者，除按各該條所規定之罰鍰處罰外，處新台幣三千元
    以上六千元以下罰鍰。道路交通管理處罰條例第三十一條第一項、第五十三條、
    第六十條第一項分別定有明文。又逕行舉發違反道路交通管理事件，經汽車所有
    人依通知單之應到案日期前到案，並告知違規駕駛人姓名、身分證統一編號及住
    址者，處罰機關應即另行通知違規駕駛人到案依法處理；逾應到案日期，處罰機
    關應依規定處罰該汽車所有人，違反道路交通管理事件統一裁罰標準及處理細則
    第二十四條亦有規定。
三、經查：
（一）員警柯吉祥於九十一年四月十七日二十三時十五分許，在高雄市○○○○○路
      口執行交通勤務時，某三陽牌綠色自小客車駛至路口等待綠燈通行，柯吉祥因
      見該車駕駛及乘客均未擊安全帶，隨即指示該車駕駛停靠路邊，待柯吉祥上前
      查驗證件時，該車駕駛拒絕接受稽查起步駛離並闖紅燈逃逸，經柯吉祥記下車
      牌、車型、顏色等資料，透過勤務中心查詢確認無誤後，逕行開單舉發，交通
      部公路總局屏東監理站依此裁罰等情，業經證人即舉發員警柯吉祥供述在卷，
      並有高雄市政府警察局舉發違反道路交通管理事件通知單及交通部公路總局屏
      東監理站違反道路交通管理事件裁決書各二紙在卷可證。而證人柯吉祥與異議
      人既不認識，即無誣諂異議人違規之必要，證人柯吉祥所述，應係陳述事實而
      可採信。
（二）員警柯吉祥於案發當時係在日光燈下執行交通勤務一節，業經證人柯吉祥供述
      明確（見本院卷第四十六頁），參照柯吉祥係因見駕駛人及乘客未擊安全帶而
      行攔檢之事實，可見案發現場之照明環境應可供清楚觀察小客車之車牌號碼，
      而本件違規之自小客車係先停靠路邊，待柯吉祥上前查驗證件時才起步駛離，
      已如上述，則所記明之違規車輛車牌號碼應是柯吉祥近距離觀察之結果，且柯
      吉祥記明車牌號碼後且隨即向勤務中心查詢該違規車輛之車型與顏色確與其所
      見相符，是柯吉祥記明之違規車輛車牌號碼應屬正確無誤。異議人空言質疑證
      人柯吉祥記下違規車牌之精準及明確性，並無理由。
（三）異議人雖另辯稱案發當時並未使用或出借該車，並無違規云云，並舉證人賴信
      凱、賴玉文二人為證，但異議人所有之自小客車確有於上述時地違規，已如上
      述，異議人於接到逕行舉發通知單後，又未於九十一年五月十七日前到案告知
      違規駕駛人之姓名、身分證統一編號及住址，依上述說明，處罰機關依法裁決
      處罰異議人，於法並無不合。綜上，異議人聲明異議，均無理由，應予駁回。
四、據上論斷，應依道路交通案件處理辦法第十九條，裁定如主文。
中      華      民      國      九十二      年      二    月  二十六    日
                              臺灣屏東地方法院交通法庭
                                  法  官  林昌義
右正本證明與原本無異。
如不服本裁定應於收受送達後五日內向本院提出抗告書狀敘述抗告之理由抗告於台灣
高等法院高雄分院。
                                  書記官  于耀文
中      華      民      國      九十二      年      二    月  二十六    日


司法院資訊處製作；財團法人民間司法改革基金會備份。
